臺灣高雄地方法院刑事附帶民事訴訟判決
                                   110年度侵附民字第21號
原      告  AV000-A108303 

被      告  郝奎政  

訴訟代理人  王聖傑律師
複  代理人  邱昱誠律師
上列被告因妨害性自主案件（本院109 年度侵訴字第54號），經
原告提起附帶民事訴訟，請求損害賠償，本院判決如下：
    主      文
被告應給付原告新臺幣伍拾萬元，及自民國一百一十年十月七日
起至清償日止，按週年利率百分之五計算之利息。
原告其餘之訴駁回。
本判決原告勝訴部分得假執行。但被告如以新臺幣伍拾萬元為原
告預供擔保，得免為假執行。
原告其餘假執行之聲請駁回。
    事實及理由
一、原告主張：被告於民國108 年11月25日23時40分許，飲酒後
    前往高雄市○○區○○○路000 號王品男女時尚會館消費，並指
    定原告為其進行按摩服務。詎被告於原告在包廂內為其進行
    按摩服務時，竟基於強制性交之犯意，挾其成年男子之體力
    優勢，無視原告掙扎並出言拒絕，違反原告之意願，強行以
    手及嘴摀住原告嘴巴，並以手及身體將原告強壓在按摩床上
    ，將原告所著褲裙撥開及上衣解開，進而以手指、生殖器插
    入原告下體及撫摸、吸吮原告胸部，以此方式對原告實行強
    制性交行為。為此，爰依民法第184 條第1 項、第195條第1
     項規定，請求賠償精神慰撫金新臺幣（下同）60萬元等語
    。並聲明：㈠被告應給付原告60萬元，及自起訴狀繕本送達
    翌日起至清償日止，按週年利率百分之5 計算之利息。
    ㈡願供擔保，請准宣告假執行。
二、被告則以：伊否認犯罪等語，資為抗辯。並聲明：原告之訴
    及假執行之聲請均駁回。
三、按因故意或過失，不法侵害他人之權利者，應負損害賠償責
    任；不法侵害他人之隱私、貞操者，被害人雖非財產上之損
    害，亦得請求賠償相當之金額，民法第184 條第1 項前段、
    第195 條第1 項前段分別定有明文。又附帶民事訴訟之判決
    ，應以刑事訴訟判決所認定之事實為據，刑事訴訟法第500
    條前段亦規定甚明。經查：
  ㈠前揭原告主張之侵權行為事實，業據本院以109 年度侵訴字
    第54號刑事判決認定在案。則被告就其不法侵害原告之貞操
    權，致原告受有精神上痛苦，應負非財產上損害之賠償責任
    乙節，洵無疑義。
  ㈡而慰撫金之多寡，應斟酌雙方之身分、地位、資力與加害程
    度，及其他各種情形核定相當之數額，該金額是否相當，自
    應依實際加害情形與被害人所受之痛苦及雙方之身分、地位
    、經濟狀況等關係決定之。本院審酌被告為70年出生，自述
    學歷為高職肄業、在酒店任職、獨居、沒有重大疾病等語；
    原告則為80至90年間出生，自述學歷為大學肄業、從事按摩
    業等語；另兩造名下各有不等之財產、收入（基於個人隱私
    保護，爰不細列），亦有兩造稅務電子閘門財產所得調件明
    細表在卷可稽（見附民卷彌封袋）；復考量被告侵權行為之
    態樣為前述強制性交行為等一切情事，應認原告所得請求之
    精神慰撫金以50萬元為適當。
四、綜上所述，原告依民法第184 條第1 項、第195 條第1 項規
    定，請求被告給付50萬元，及自起訴狀繕本送達翌日即110
    年10月7 日（見附民卷第11頁）起至清償日止，按法定週年
    利率百分之5 計算之利息，為有理由，應予准許；逾此部分
    之請求，則為無理由，應予駁回。
五、本件事證已臻明確，兩造其餘攻擊及防禦方法，經核與本判
    決結果不生影響，爰不一一論述。
六、另原告勝訴部分金額未逾50萬元，依刑事訴訟法第491 條第
    10款準用民事訴訟法第389 條第1 項第5 款規定，應依職權
    宣告假執行，並依同法第392 條第2 項規定，宣告被告如為
    原告預供同額擔保後，得免為假執行。至於原告其餘假執行
    之聲請，因訴之駁回而失所依附，應併予駁回。
七、末刑事附帶民事訴訟，毋庸徵收裁判費，本案訴訟繫屬期間
    復未增生其他訴訟費用，故無訴訟費用負擔，亦併指明。
中　　華　　民　　國　111 　　年　　3 　　月　　8 　　日
                  刑事第十一庭  審判長法  官  莊珮吟
                                      法  官  洪碩垣
                                      法  官  黃鳳岐
以上正本證明與原本無異。
如不服本判決非對於刑事判決有上訴時不得上訴，並應於送達後
20日內向本院提出上訴書狀（須敘明具體理由），如未敘述上訴
理由，應於上訴期間屆滿後20日內補提理由書狀於本院（均須按
他造當事人之人數附繕本）「請勿逕送上級法院」。
中　　華　　民　　國　　111 　年　　3 　　月　　10　　日
                                      書記官  林依潔